臺灣高等法院民事裁定                 100年度勞抗字第23號
抗  告  人  邱德修
上列抗告人與相對人交通部臺灣鐵路管理局間請求依法進用事件
，對於中華民國100年9月26日臺灣臺北地方法院100年度勞訴字
第25號裁定，提起抗告，本院裁定如下：
    主  文
抗告駁回。
抗告訴訟費用由抗告人負擔。
    理  由
一、抗告意旨略以：交通部臺灣鐵路管理局（下稱臺鐵）96年基
    層服務員甄試簡章「士級」人員是臺鐵依公法自行舉辦之考
    試，故本件應屬行政訴訟，原法院裁定命伊繳納裁判費，於
    法不合。抗告人已向臺北高等行政法院重新起訴，並依該院
    裁定繳納裁判費新臺幣（下同）4000元，爰請求廢棄原法院
    100年9月26日駁回抗告人之起訴裁定、及100年4月14日命補
    正裁判費10,266元裁定（下稱命補正裁定）。
二、按提起抗告應於裁定送達後10日之不變期間內為之，提起抗
    告如逾抗告期間者，其抗告為不合法，抗告法院應以裁定駁
    回之，此觀民事訴訟法第487條前段、第495條之1第1項準用
    第444條第1項規定自明。次按，提起民事訴訟應依民事訴訟
    法第77條之13之規定繳納裁判費，此為必須具備之程式。而
    原告之訴，起訴不合程式或不備其他要件，依其情形可以補
    正，經審判長定期間命其補正而不補正者，法院應以裁定駁
    回之，民事訴訟法第249條第1項第6款亦定有明文。
三、經查，抗告人原向臺北高等行政法院提起本件訴訟，經臺北
    高等行政法院以98年度訴字第1969號受理後，認抗告人之請
    求屬私法上之爭議而裁定移送原法院，該移送裁定並經最高
    行政法院駁回抗告人之抗告確定等情，業經本院核閱臺北高
    等行政法院98年度訴字第1969號、及最高行政法院99年度裁
    字第2270號卷宗無訛，是抗告人主張本件應屬行政訴訟云云
    ，尚無足採。次查，原法院前於100年4月14日核定本件訴訟
    標的價額為1,339,200元，並限期命抗告人於收受裁定送達5
    日內補繳第一審尚欠之裁判費10,266元，該命補正裁定業於
    100年4月20日送達抗告人，有送達證書影本附於原法院卷第
    100頁可憑。抗告人於100年10月3日提起本件抗告，其請求
    廢棄前開命補費裁定，顯已逾法定10日之不變期間，自非合
    法。又查，抗告人收受前開命補費裁定後，迄至100年9月22
    日並未繳納裁判費乙節，有原法院答詢表3紙附卷可憑（見
    原法院卷第112 -117頁），準此，原法院以抗告人逾期未繳
    納裁判費而駁回抗告人之起訴，於法並無不合。抗告意旨指
    摘原裁定不當，求予廢棄，為無理由，應予駁回。
四、據上論結，本件抗告為無理由，爰裁定如主文。
中    華    民    國   100    年    10    月    31    日
                  民事第二十庭
                        審判長法  官  張  蘭
                              法  官  陳麗玲
                              法  官  林曉芳
正本係照原本作成。
不得再抗告
中    華    民    國   100    年    10    月    31    日
                              書記官  鄭淑昀